【裁判字號】    98,執消債更,14
【裁判日期】    980629
【裁判案由】    更生之執行
【裁判全文】
臺灣彰化地方法院民事裁定          98年度執消債更字第14號
異 議人 即
債  權  人  臺灣金聯資產管理股份有限公司
法定代理人  丙○○
相 對人 即
債  權  人  台灣運通租賃有限公司（債權人清冊誤載為台灣通
            運租賃有限公司）
法定代理人  甲○○
相 對人 即
債  權  人  戊○○
            庚○○
            乙○○
            己○○
相 對人 即
即 債務 人  鄭又豪原名鄭英.
代  理  人  楊永吉律師
複 代理 人  丁○○
上列異議人就債務人鄭又豪聲請消費者債務清理更生事件，提出
異議，本院裁定如下：
    主  文
異議駁回。
    理  由
一、按對於債權人所申報之債權及其種類、數額或順位，債務人
    或其他債權人得自債權表送達之翌日起，監督人、管理人或
    其他利害關係人得自債權表公告最後揭示之翌日起，於10日
    內提出異議，消費者債務清理條例第36條第1項定有明文。
    又前項異議，由法院裁定之，並應送達於異議人及受異議債
    權人，復為同條第2項所明定。
二、異議意旨略以：本件債權表所列民間債權人庚○○、己○○
    、乙○○、戊○○等人債權金額合計新台幣（下同）241萬
    元，其債務真實性令人存疑；又債權表上所列台灣通運租賃
    有限公司，並未登記，該公司不存在，何來債權，為此提出
    異議等語。債務人就此則抗辯稱：其債權均為真正等語。
三、按「執票人向本票發票人行使追索權時，得聲請法院裁定後
    強制執行。」、「和解成立者，與確定判決有同一之效力。
    」、「債務人對於支付命令未於法定期間合法提出異議者，
    支付命令與確定判決有同一之效力。」，票據法第123條、
    民事訴訟法第380條第1項、第521條第1項分別定有明文。經
    查：債權人庚○○、己○○、乙○○、戊○○等人對於債務
    人分別有本件債權表所列債權各情，業據債務人提出本院93
    年度促字第19805號支付命令、96年度促字第27268號支付命
    令、92年度票字第739號本票裁定暨確定證明書等件（均影
    本）為證，核屬相符。次查：債權人台灣運通租賃有限公司
    （債權人清冊誤載為台灣通運租賃有限公司）對於債務人有
    本件債權表所列債權，亦據債務人提出本院（北斗簡易庭）
    92 年度斗簡字第277號和解筆錄、93年度執丙字第13851號
    債權憑證、94年度簡字第179號刑事簡易判決等件（均影本
    ）為證，經核亦無不合。基此，揆諸前開規定，債務人辯稱
    該等債權債務關係存在，自堪信為實在。
四、從而，異議人未據提出任何具體事證，空言否認該等債權債
    務關係存在，其異議難謂有理由。
五、爰裁定如主文所示。
中    華    民    國    98    年    6     月    29    日
              民事第一庭         法  官  陳正禧
上正本係照原本作成。
如不服本裁定，須於收受裁定正本送達後10日內，向本院提出抗
告狀，並繳納抗告費新臺幣壹仟元。
中    華    民    國    98    年    6     月    30    日
                                 書記官  蕭美鈴


司法院資訊處製作；財團法人民間司法改革基金會備份。
